【裁判字號】    98,交訴,81
【裁判日期】    990122
【裁判案由】    公共危險等
【裁判全文】
臺灣臺南地方法院刑事裁定              98年度交訴字第81號
上  訴  人
即  被  告  甲○○
上列被告因公共危險等案件，不服本院中華民國98年10月21日第
一審判決（98年度交訴字第81號），提起上訴，本院裁定如下：
    主    文
上訴駁回。
    理    由
一、按上訴期間為10日，自送達判決後起算；惟應於法定期間內
    為訴訟行為之人，其住所、居所或事務所不在法院所在地者
    ，計算該期間時，應扣除其在途之期間；原審法院認為上訴
    不合法律上之程式或法律上不應准許或其上訴權已經喪失者
    ，應以裁定駁回之，刑事訴訟法第349條前段、第66條第1項
    、第362條前段分別定有明文。故上訴人若已逾10日之上訴
    不變期間而提起上訴，其上訴權已經喪失，原審法院自應以
    裁定駁回之。次依刑事訴訟法第62條刑事訴訟文書之送達，
    除有特別規定外，準用民事訴訟法之規定，而送達不能依前
    二條規定為之者，得將文書寄存送達地之自治或警察機關，
    並作送達通知書二份，一份黏貼於應受送達人住居所、事務
    所、營業所或其就業處所門首，另一份置於該送達處所信箱
    或其他適當位置以為送達，而寄存送達，自寄存之日起，須
    經10日始生合法送達被告效力，民事訴訟法第138條第1項、
    第2項亦規定甚明。
二、經查：
  (一)上訴人即被告因公共危險等罪，經本院以98年度交訴字第81
    號刑事判決分別就過失傷害罪部分判處有期徒刑五月，就肇
    事逃逸罪部分判處有期徒刑一年，應執行有期徒刑一年四月
    後，該刑事判決係於民國98年10月29日送達於被告住所地臺
    南縣將軍鄉鯤鯓村鯤鯓3之6號，因未獲會晤本人，亦無可受
    領之同居人或受僱人，遂寄存於住所地之警察機關即臺南縣
    警察局學甲分局鯤鯓派出所，此有送達證書1紙在卷可稽（
    見本院卷第40頁），而寄存送達，自寄存之日起，經10日發
    生效力，是本件判決自98年11月8日起對被告發生送達效力
    ，應可認定。
  (二)至上訴人即被告雖稱前開刑事判決固寄存送達於臺南縣警察
    局學甲分局鯤鯓派出所，然未依規定製作黏貼送達通知書，
    其自始即未收取，迄至收到臺灣臺南地方法院檢察署通知執
    行傳票，向該署查詢始悉上情，本件寄存送達尚難認為合法
    等語，惟經本院向郵政機關查詢後，中華郵政股份有限公司
    新營郵局覆稱前開郵件經該轄佳里郵局投遞人員按址投遞兩
    次，因均未獲會晤應受送達人亦無受領文書之同居人或受僱
    人，遂於98年10月29日依規定將該文書寄存於臺南縣警察局
    學甲分局鯤鯓派出所，並作送達通知書兩份，其中一份送達
    通知書黏貼於應受送達人甲○○之居所門首，另一份置於應
    受送達人處所之鋁門上適當位置（該處所未設置信箱），以
    為送達，此有該局99年1月20日郵字第0995000073號函在卷
    可稽，準此，堪認本件寄存送達並無上訴人所稱未依規定製
    作黏貼送達通知書之情形，至上訴人實際上是否至臺南縣警
    察局學甲分局鯤鯓派出所領取亦不影響寄存送達之效力，是
    上訴人主張寄存送達難認為合法等語，要無可採。
  (三)又查，被告住所地係在臺南縣，其上訴期間除法定10日外，
    應加計在途期間2日，故被告至遲應於98年11月20日提起上
    訴，惟上訴人之上訴狀遲至99年1月5日始行到達本院，有本
    院收狀日期章戳蓋於上訴狀附卷可憑，是本件上訴顯然已逾
    法定上訴期間，其上訴即屬違背法律上之程式，應予駁回。
三、依刑事訴訟法第362條前段，裁定如主文。
中    華    民    國    99    年    1     月    22    日
                   刑事第十一庭  法  官  張家瑛
以上正本證明與原本無異。
如不服本裁定，應於收受送達後5日內向本院提出抗告狀。（應
附繕本）
                                 書記官  李淑惠
中    華    民    國    99    年    1     月    25    日


司法院資訊處製作；財團法人民間司法改革基金會備份。
